臺灣臺中地方法院民事判決
110年度訴字第3207號
原      告  台新國際商業銀行股份有限公司

法定代理人  尚瑞強  


訴訟代理人  粘舜強  
被      告  簡雅君  

訴訟代理人  呂玟芳  
上列當事人間請求清償借款事件，本院於民國111年3月1日言詞
辯論終結，判決如下：
    主    文
被告應給付原告新臺幣伍拾肆萬柒仟捌佰玖拾柒元及如附表所示
之利息、違約金。
訴訟費用由被告負擔。
    事實及理由
一、原告起訴主張：
（一）被告於民國109年4月21日向原告申請信用卡使用（帳號：
      0000000000000000號），約定被告得持該信用卡於特約商
      店簽帳消費，然應於當期繳款截止日前向原告全部清償，
      或以循環信用方式繳付最低應繳金額，逾期清償者，則喪
      失期限利益，視為全部到期。詎被告自110年10月7日起，
      即未依約繳付本息，經原告屢次催討，被告均置之不理，
      則被告債務已視為全部到期，被告尚欠本金48,095元、利
      息總額3,512元，及如附表編號1計算之利息，未受清償。
（二）被告於109年12月4日簽訂「信用貸款借據暨約定書」，貸
      款額度500,000元，貸款利率以週年利率百分之5.39計算
      。另就逾期違約金部分，約定本金餘額部分，逾期6個月
      以內者，按原借款利率百分之10，逾期超過6個月者，按
      原借款利率百分之20，按期計收違約金，每次違約狀態最
      高連續收取期數為九期。詎被告自109年12月7日貸款核撥
      起迄今，尚欠如附表編號2所示貸款本金、遲延利息、違
      約金未清償，經原告屢次催討，被告均置之不理，被告債
      務已視為全部到期。
（三）爰依消費借貸及借款契約關係，訴請被告清償等語。並聲
      明：如主文所示。
二、被告則以：伊當初係遭詐騙，才向原告借款500,000元信用
    貸款，信用卡則係伊個人消費款等語資為抗辯，並聲明：原
    告之訴駁回。
三、本院得心證之理由：
（一）原告主張之事實，業據其提出信用貸款借據暨約定書、貸
      款總約定書、信用卡申請書、信用卡會員約定條款、客戶
      帳務查詢、呆債還款查詢等（本院卷第37頁至第71頁、11
      0年度司促卷第34039號卷第15頁至第19頁）為證，而被告
      亦不爭執如附表所示之欠款本金、利息起算日、利率計算
      方式及違約金，是審酌原告所提上開證據資料，堪認原告
      主張之事實為真正。
（二）按稱消費借貸者，謂當事人一方移轉金錢或其他代替物之
      所有權於他方，而約定他方以種類、品質、數量相同之物
      返還之契約；借用人應於約定期限內，返還與借用物種類
      、品質、數量相同之物，民法第474條第1項、第478條前
      段定有明文。經查，被告向原告借款，迄今尚有如主文所
      示之金額、利息及違約金未清償，依貸款總約定書第5條
      第1項、信用卡會員約定條款第23條之約定，均視為全部
      到期，則原告依消費借貸及借款契約之法律關係，請求被
      告給付如主文所示之金額、利息及違約金，為有理由，應
      予准許。
（三）被告雖辯稱當初係遭詐騙，才向原告借款500,000元云云
      ，惟按債權債務之主體，應以締結契約之當事人為準，凡
      以自己名義與人締約為債務之負擔者，即對於債權人當然
      負契約上當事人應有之責任，至其實際享用債權金額之人
      為何人，原非所問，不得以所借之款項係供給他人使用為
      詞，對於債權人主張免責（最高法院18年上字第1609號、
      19年上字第382號、43年台上字第99號判決意旨參照），
      準此，被告既自承有向原告申辦500,000元貸款，與原告
      間即已成立債權債務關係，自應依約對原告負清償責任。
      至其所述係遭他人詐騙乙節，要屬被告得否另行向該他人
      求償之範疇，究與原告無涉，亦即，基於債之相對性原則
      ，被告自不能以自己與第三人內部間任何關係對抗原告。
      故被告前開抗辯，並無可採。
（四）從而，原告依消費借貸及借款契約之法律關係，請求被告
      給付如主文所示之金額、利息及違約金，即屬有據。
四、綜上所述，原告依消費借貸及借款契約之法律關係，請求被
    告給付547,897元，及如附表所示之利息、違約金，為有理
    由，應予准許。
五、兩造其餘攻擊或防禦方法及證據，經本院斟酌後，認為均不
    足以影響本判決之結果，自無逐一詳予論駁之必要。
六、訴訟費用負擔之依據：民事訴訟法第78條。
中　　華　　民　　國　　111 　年　　3 　　月　　22　　日
                  民事第一庭    法  官  蔡孟君
正本係照原本作成。
如對本判決上訴，須於判決送達後20日內向本院提出上訴狀。如
委任律師提起上訴者，應一併繳納上訴審裁判費。
中　　華　　民　　國　　111 　年　　3 　　月　　22　　日
                                書記官  鄭雅雲
附表
利息：
編號 本金 序號 本金 利息起算日 利息截止日 利息計算方式 1 001 新臺幣48,095元 自民國110年10月08日起 至清償日止 年息15% 2 002 新臺幣496,290元 自民國110年04月07日起 至清償日止 年息5.39% 
違約金：
編號 本金 序號 本金 違約金起算日 違約金截止日 違約金計算方式 2 002 新臺幣496,290元 自民國110年05月07日起 至清償日止 其逾期在6個月以內者，按上開利率一成；逾期超過6個月以上其超過6個月部份，按上開利率二成，按期計收違約金，每次違約狀態最高連續收取期數為九期。